臺灣臺中地方法院刑事判決　　　　　　　　　　　　九十三年度訴字第一一二號
　　公　訴　人　臺灣臺中地方法院檢察署檢察官
　　被　　　告　甲○○
　　公設辯護人　丙○○
右列被告因毒品危害防制條例案件，經檢察官提起公訴（九十三年度偵字第四七七六
號），本院判決如左：
    主  文
甲○○連續販賣第一級毒品，累犯，處有期徒刑柒年貳月。
扣案之第一級毒品海洛因肆包（壹包淨重零點參捌公克、空包裝重零點貳參公克；另
貳包【上標零點捌，壹點肆】、合計淨重壹點柒壹公克、空包裝重零點伍壹公克；壹
包【上標貳點參】含微量第一級第六項毒品海洛因成分，淨重壹點玖參公克，空包裝
重零點參貳公克），均沒收銷燬之；因販賣第一級毒品所得之新臺幣貳仟肆佰元沒收
之，如全部或一部不能沒收時，以其財產抵償之。
    事  實
一、甲○○前於民國（下同）八十二年、八十五年間分別因違反肅清煙毒條例、偽造
    文書案件，經臺灣高等法院臺中分院、臺灣彰化地方法院分別判處有期徒刑三年
    四月、四月確定，甫於九十二年十月八日執行完畢。詎仍不知悔改，原係向綽號
    「阿義」之姓名年籍不詳成年男子購買第一級毒品海洛因供己施用，惟竟基於販
    賣第一級毒品海洛因之概括犯意，連續於九十三年二月十二日下午、二十一日上
    午及二月二十六日早上，分由乙○○（另案審結）以行動電話號碼Ｚ00000
    0000號撥打甲○○所使用行動電話Ｚ000000000號、Ｚ00000
    0000號，雙方約定在臺中市○區○○路四九五號住處前（即私立中山醫學大
    學附設醫院牙科門診部附近），由甲○○將第一級毒品海洛因各一包，均以新台
    幣（下同）八百元之代價，賣予乙○○共計三次。嗣於九十三年二月二十六日早
    上該次之十二時二十分許，為警在上址見甲○○交付一包物品與乙○○形跡可疑
    ，上前盤查，乙○○立即隨手丟棄該包物品，經警扣得該包白粉，經送驗後，確
    為第一級毒品海洛因成分（淨重○點三八公克，空包裝○點二三公克），另在甲
    ○○位於臺中市○區○○路四九五號之住處，扣得第一級毒品海洛因三包（原扣
    得四包，經送驗後，其中一包裝標示二二．五之一包白粉則未發現法定毒品成分
    ），始悉上情。
二、案經臺中市警察局第一分局報告臺灣臺中地方法院檢察署檢察官偵查起訴。
    理  由
一、訊據被告甲○○矢口否認有何右揭犯行，辯稱：有查獲這些東西，但是那不是海
    洛因，是清潔劑，伊沒有賣乙○○海洛因，警察沒有在伊身上查獲八百元（後改
    稱：伊身上本來就有錢），證人乙○○所言不實，不知證人乙○○是何居心，且
    依市價八百元不可能買到○．六公克的毒品云云，經查：
（一）右揭犯罪事實，業經證人乙○○於警詢、偵查中證述：他是自九十三年二月十
      二日開始施用海洛因，到九十三年二月二十六日查獲當日為止，一共向被告甲
      ○○買過三次海洛因，交易地點分別是在臺中市○區○○路四九五號，另一次
      是在臺中中山醫學院牙醫門口，都是以八百元購買一小包○．六公克，查獲當
      天他先是以0000000000電話撥打被告甲○○0000000000
      號，相約在臺中市○區○○路四九五號交易，見面後他先將八張一百元交予被
      告甲○○，被告甲○○將毒品交給他後，警方即向前盤查，他隨手將該包毒品
      丟出去，之後警察在現場找了十分鐘左右，即在隔壁商店找到了一小包，他在
      現場有承認該包毒品是他向被告甲○○購買的等語綦詳（見九十三年度毒偵字
      第七九二號偵查卷第十四至十六頁），核與證人即臺中市警察局第一分局民權
      派出所查獲警員陳和銘證稱：當天他在勤務中，即在臺中市○○路四九七號與
      中山醫院巷口間發現證人乙○○東張西望行正怪異，之後他與另一名值勤員警
      發現證人乙○○在中山路四九五號與被告甲○○接洽，現場雖有柱子擋著，但
      有看到他們二人在交換東西，之後乙○○即將該包東西丟出去，丟在中山路四
      九七號的騎樓，他與另一名警員均有發現毒品所在位置，這時被告甲○○也有
      看見，但證人乙○○即逃離現場，他則在現場戒護被告並呼叫現上巡邏支援，
      另一名同事追趕乙○○，配合警網始將乙○○帶回現場，當時乙○○業已承認
      並指證地上白色物品為其剛才丟棄的海洛因，是其以八百元向被告甲○○所購
      買，他們即請被告甲○○將身上的物品展示出來，被告甲○○即將身上八張一
      百元交出等語相符（見本院卷第六十至六五頁）。
（二）又據卷附之臺灣大哥大股份有限公司所附之雙向通聯資料查詢表所示，證人乙
      ○○確實於九十三年二月一日起至查獲當日止，與被告甲○○有頻繁之通話紀
      錄，其中於九十三年二月二日下午一時二十七分、四時二十五分、二十一日上
      午九時二十分、二十六日中午十二時四分、十二時十分證人乙○○確實有以0
      000000000號撥打被告甲○○0000000000號之行動電話相
      互聯絡，此有臺灣大哥大股份有限公司通聯資料查詢及電腦磁片各一份在卷足
      憑（附於偵查卷證物袋），另查獲員警亦在被告甲○○身上查獲八張一百元、
      海洛因毒品一小包，有扣押物品清單二紙在卷可佐（見九十三年度毒偵字第七
      九二號第四九之一頁、九十三年度偵字第四七七六號第五七頁），該包扣得之
      海洛因毒品經送法務部調查局鑑定結果，認含第一級第六項毒品海洛因成分，
      淨重○．三八公克（空包裝重○．二三公克），有法務部調查局鑑定通知書一
      紙在卷可稽（見九十三年度毒偵字第七九二號第六七頁），衡之證人乙○○與
      被告甲○○素無怨隙，應無構詞誣陷之理，而其所為證述核與證人陳和銘所述
      大致相符，且與扣案之證物及上開通聯紀錄相互印證，自堪採信，是認被告甲
      ○○空言指摘證人乙○○設詞誣指，顯不可採。
（三）再者，本案查獲被告甲○○販賣第一級毒品海洛因予證人乙○○之際，另在被
      告甲○○位於臺中市○區○○路四九五號之住處查獲四包白粉，經送法務部調
      查局鑑定結果為：「一、送驗白粉二包（上標0．8、1．4）均含第一級第六項
      毒品海洛因成分，合計淨重1．71公克（空包裝重0．51公克），純度11．70%
      ，純度質淨重0．20公克；二、送驗白粉乙包（上標2．3）含微量第一級第六
      項毒品海洛因成分，淨重1．93公克，空包裝重0．32公克（註：因海洛因量微
      ，定量分析未能檢出海洛因純度值）；三、送驗白粉乙包（上標22．5）未發
      現法定毒品成分，淨重21．25公克（空包裝重1．23公克）」，有該局調科壹
      字第000000000號鑑定報告一紙在卷可參（見偵字第四七七六號卷第五九頁）
      ，另扣得多達七百多個之小型分裝袋，此經本院當庭勘驗無訛（見本院卷第一
      ○三頁），復據被告甲○○於本院供承：上開扣得之二包純度11．70%毒品海
      洛因是他以二、三千元之價格向綽號「阿義」之男子所購買來自己施用，還有
      一包毒性較低的是他加了葡萄糖等語（見本院卷九九、一○一頁），是以被告
      甲○○至多係以每公克一千七百五十五元（計算公式：3000÷1．71＝1754．
      3860）之價格購得海洛因，而被告甲○○所販賣予證人乙○○之海洛因僅0．
      38公克，若以每公克一千七百五十五元之價格換算，其價格為六百六十七元（
      1755×0．38＝666．9），而被告甲○○乃以八百元之價格出賣予證人乙○○
      ，顯然有利可圖，又衡之被告甲○○購得毒品若僅係單純供己施用，何須於家
      中備製多達七百多個相同規格之小型分裝袋，是認被告甲○○辯稱：扣案之毒
      品至少須一、二千元之價格始得購得等語，自屬虛妄，亦非可採。
（四）另以，證人乙○○固於本院更詞稱：該包海洛因好像還未到手，即遭人丟出去
      ，警員所查獲之海洛因是否是被告甲○○交給他的，他也不清楚，當天是警員
      陳和銘將他抓著，他向警員稱他身上並無物品，接著就從中山路走到中山醫院
      ，後有一位警員在篤信街及臺中港那裡超商的門口將他抓回現場，他有向警察
      稱該包東西並非他所有等語（見本院卷第四九、五十頁），惟以證人乙○○業
      於警詢及九十三年二月二十七日偵訊時坦承：該包海洛因是他於九十三年二月
      二十六日中午以十二時二十分許以八百元向被告甲○○所購買，被告甲○○已
      將海洛因毒品交給他，他看到警察來了就趕快丟在地上等語明確（見毒偵字第
      七九二號卷第三七頁），核與證人陳和銘證稱：現場有看到被告甲○○及證人
      乙○○二人在交換東西，之後乙○○即將該包東西丟出去，丟在中山路四九七
      號的騎樓等語相符（見本院卷第六十頁），是認證人乙○○對於該包毒品海洛
      因是否自被告甲○○受領交付一情，應係於警詢及上開偵訊期日所為證述自較
      可採，而被告甲○○既已將毒品交付予證人乙○○，則被告甲○○販賣毒品之
      犯行，當為既遂。
（五）綜上所述，被告甲○○所辯不足採信，其販賣第一級毒品海洛因之犯行明確，
      應依法予以論科。
二、查被告甲○○係為供己施用而向「阿義」購入毒品施用，嗣起意圖利售賣予證人
    乙○○之行為，是核被告甲○○所為三次販賣海洛因之行為，均係犯毒品危害防
    制條例第四條第一項販賣第一級毒品罪。又被告甲○○持有第一級毒品海洛因之
    低度行為，應為販賣之高度行為所吸收，不另論罪。被告甲○○先後三次販賣第
    一級毒品犯行，時間緊接，方法相同，觸犯構成要件相同之罪名，顯係各基於概
    括之犯意反覆為之，應依連續犯之規定論以一罪，然因販賣海洛因之本刑為死刑
    、無期徒刑，依法不得加重。另被告甲○○於八十二年、八十五年間，因違反肅
    清煙毒條例、偽造文書案件，經臺灣高等法院臺中分院、臺灣彰化地方法院分別
    判處有期徒刑三年四月、四月確定，甫於九十二年十月八日執行完畢，有臺灣臺
    中地方法院檢察署刑案資料查註紀錄表、臺灣高等法院被告全國前案紀錄各一份
    在卷可憑，惟販賣海洛因之本刑為死刑、無期徒刑，依法仍不得加重。又被告甲
    ○○向「阿義」購得毒品之目的本係供己施用，惟因失業在家始行販賣毒品之舉
    ，其販賣之次數及持有海洛因之數量、販賣毒品所得甚微，其情節尚非不可憫恕
    ，爰依刑法第五十九條之規定減輕其刑。爰審酌被告甲○○明知海洛因均係屬戕
    害人身心之毒品，竟為貪圖不法利益，挺而走險予以販賣他人施用，危害社會治
    安及國民健康甚鉅，且販賣毒品為世界各國戮力查緝之萬國公罪，及海洛因足以
    使施用者導致精神障礙、性格異常，甚至造成生命危險之生理成癮性及心理依賴
    性，被告之行為嚴重戕害國民身心健康，危害社會治安至深且鉅，惡性非輕，且
    矢口否認犯行，未見悔意，惟其販賣之次數及持有海洛因之數量、販賣毒品所得
    甚微等一切情狀，量處如主文所示之刑。
三、末查，查獲現場扣案之第一級毒品海洛因一包，含海洛因成分，淨重○．三八公
    克（空包裝重○．二三公克），有法務部調查局鑑定通知書一紙在卷可稽（見九
    十三年度毒偵字第七九二號第六七頁），係屬毒品危害防制條例所稱之第一級毒
    品，應依毒品危害防制條例第十八條第一項前段規定，沒收銷燬之；另於被告甲
    ○○位在臺中市○區○○路四九五號之住處中扣得第一級毒品海洛因三包（原扣
    得四包，經送驗後，外包裝標示○．八、一．四之二包，均含第一級毒品海洛因
    成分，合計淨重一．七一公克，包裝重○．五一公克，純度11．70%，純質淨重
    ○．二公克；外包裝標示二．三公克之一包，含微量第一級毒品海洛因成分，淨
    重一．九三公克，包裝重○．三二公克，另外包裝標示二二．五之一包白粉則未
    發現法定毒品成分【不得為沒收之宣告】，有法務部調查局九十三年四月二十二
    日第000000000號鑑定通知書一紙在卷可稽，見本院卷第十六頁），屬毒品危害
    防制條例之違禁物，亦應依同條例第十八條第一項前段規定，沒收銷燬之。又扣
    得之被告甲○○所有販賣第一級毒品海洛因所得之八百元係被告甲○○所有因犯
    罪所得之財物，應依同條例第十九條第一項宣告沒收，另被告甲○○前二次販賣
    第一級毒品所得之一千六百元，則亦應依同條例第十九條第一項之規定予以沒收
    ，如全部或一部不能沒收時，以被告甲○○之財產抵償之。
據上論斷，應依刑事訴訟法第二百九十九條第一項前段，毒品危害防制條例第四條第
一項、同條例第十八條第一項前段、第十九條第一項，刑法第十一條、第五十六條、
第四十七條、第五十九條，判決如主文。
本案經檢察官丁○○到庭執行職務
中      華      民      國      九十三      年      七    月    十九    日
                                臺灣臺中地方法院刑事第十二庭
                                審判長法  官  吳  進  發
                                      法  官  莊  深  淵
                                      法  官  劉  兆  菊
右正本證明與原本無異。
如不服本判決，應於送達後十日內向本院提出上訴狀（須附繕本），上訴於臺灣高等
法院臺中分院。
                                      書記官
中      華      民      國      九十三      年      七    月    十九    日
附錄論罪科刑法條
毒品危害防制條例第四條：
製造、運輸、販賣第一級毒品者，處死刑或無期徒刑；處無期徒刑者，得併科新臺幣
一千萬元以下罰金。
製造、運輸、販賣第二級毒品者，處無期徒刑或七年以上有期徒刑，得併科新臺幣七
百萬元以下罰金。
製造、運輸、販賣第三級毒品者，處五年以上有期徒刑，得併科新臺幣五百萬元以下
罰金。
製造、運輸、販賣專供製造或施用毒品之器具者，處一年以上七年以下有期徒刑，得
併科新臺幣一百萬元以下罰金。
前四項之未遂犯罰之。
